【裁判字號】    98,審聲,4664
【裁判日期】    981130
【裁判案由】    聲請單獨宣告沒收違禁物
【裁判全文】
臺灣高雄地方法院刑事裁定            98年度審聲字第4664號
聲  請  人  臺灣高雄地方法院檢察署檢察官
被      告  甲○○
上列聲請人因被告違反毒品危害防制條例案件（98年度毒偵緝字
第279 號），聲請單獨宣告沒收（98年度聲沒字第665 號），本
院裁定如下：
    主  文
扣案之含第二級毒品甲基安非他命殘渣之夾鏈袋1 個（毛重零點
壹公克，甲基安非他命殘渣含量甚微無法秤得淨重，殘渣與夾鍊
袋無法析離）沒收銷燬之。
扣案之第一級毒品海洛因壹小包（驗餘淨重零點零貳壹公克）沒
收銷燬之。
扣案之第二級毒品甲基安非他命貳小包（驗餘淨重各為零點伍伍
柒公克、零點零玖公克）沒收銷燬之。
    理  由
一、本件聲請意旨略以：被告甲○○(一)因違反毒品危害防制條例
    案件（施用第一級毒品海洛因與施用第二級毒品甲基安非他
    命〈98年度毒偵字第1914號即98年度毒偵緝字第279 號〉）
    ，經高雄市政府警察局保安大隊於民國98年3 月20日14時30
    分許，在高雄市○○區○○路與興中路交岔路口查獲，並扣
    得被告持有之含有第二級毒品甲基安非他命成分殘渣之夾鏈
    袋1 個（毛重0.1 公克）。(二)又因違反毒品危害防制條例案
    件（施用第一級毒品海洛因〈98年度偵字第14016 號即98年
    度偵緝字第1608號〉），為高雄市政府警察局左營分局於98
    年4 月15日17時30分許，在高雄縣仁武鄉○○路47號前查獲
    ，並當場扣得被告持有之含第一級毒品海洛因成份之粉末 1
    小包（毛重0.2 公克）。(三)又因違反毒品危害防制條例案件
    （施用第二級毒品甲基安非他命〈98年度毒偵字第3672號〉
    ），經高雄市政府警察局左營分局於98年6 月10日18時20分
    許，在高雄市○○區○○路292 號前查獲，並扣得被告持有
    之含有第二級毒品甲基安非他命成分之結晶2 小包（毛重各
    為0.7 公克、0.2 公克）。被告並因首揭(一)之施用第一、二
    級毒品犯行，經高雄地方法院檢察署檢察官以98年度毒偵字
    第1914號聲請觀察、勒戒，並經本院以98年度審毒聲字第
    525 號裁定令入臺灣高雄看守所附設勒戒所執行觀察、勒戒
    後，認無繼續施用毒品之傾向，而於98年8 月14日釋放。上
    開3 案件經併案後，業經該署檢察官以98年度毒偵緝字第
    279 號為不起訴處分確定。然上開扣案之含有第二級毒品甲
    基安非他命成分殘渣之夾鏈袋1 個（毛重0.1 公克、量微無
    法秤得其淨重）、含第一級毒品海洛因成分之粉末1 小包（
    毛重0.2 公克、驗前淨重0.030 公克、驗餘淨重0.021 公克
    ）、含第二級毒品甲基安非他命成分之結晶2 包（毛重各為
    0.7 公克、0.2 公克、驗前淨重各為0,566 公克、0.049 公
    克、驗餘淨重各為0.557 公克、0.039 公克），均係毒品危
    害防制條例所管制持有之違禁物，爰依法聲請宣告沒收銷燬
    之等語。
二、按違禁物不論屬於何人所有，均沒收之；又違禁物得單獨宣
    告沒收，刑法第38條第1 項第1 款、第2 項、第40條第2 項
    分別定有明文；再查獲之第一、二級毒品，不問屬於犯人與
    否，均沒收銷燬之，毒品危害防制條例第18條第1 項前段亦
    定有明文。
三、經查：被告甲○○因違反毒品危害防制條例案件（施用第一
    級毒品海洛因與施用第二級毒品甲基安非他命），為警於聲
    請意旨欄編號(一)所示之時、地查獲，並扣得被告持有之含甲
    基安非他命成分殘渣之夾鏈袋1 個（毛重0.1 公克），經送
    請高雄市立凱旋醫院鑑定結果，確含有第二級毒品甲基安非
    他命成分，惟其重量甚微無法秤重，且與夾鏈袋無法析離，
    有該院98年4 月24日高市凱醫驗字第9880號濫用藥物成品檢
    驗鑑定書1 紙及該夾鏈袋之簡易快速篩檢試劑檢驗照片1 張
    在卷可稽。又因違反毒品危害防制條例案件（施用第一級毒
    品海洛因），為警於聲請意旨欄編號(二)所示之時、地查獲，
    並扣得被告持有之含第一級毒品海洛因成分之粉末1 小包（
    毛重0.2 公克），經送請高雄市立凱旋醫院鑑定結果，確含
    有第一級毒品海洛因成分，有該院98年5 月21日高市凱醫驗
    字第10080 號濫用藥物成品檢驗鑑定書1 紙附卷可參。又因
    違反毒品危害防制條例案件（施用第二級毒品），為警於聲
    請意旨欄編號(三)所示之時、地查獲，並扣得被告持有之含甲
    基安非他命成分之結晶2 小包（毛重各為0.7 公克、0.2 公
    克），經送請高雄市立凱旋醫院鑑定結果，確含有第二級毒
    品甲基安非他命成分，有該院98年9 月7 日高市凱醫驗字第
    11049 號濫用藥物成品檢驗鑑定書1 紙在卷可稽。又被告因
    如聲請意旨欄編號(一)所示之施用第一級毒品海洛因、第二級
    毒品甲基安非他命犯行，經高雄地方法院檢察署檢察官以98
    年度毒偵字第1914號聲請觀察、勒戒，並經本院以98年度審
    毒聲字第525 號裁定令入臺灣高雄看守所附設勒戒所觀察、
    勒戒後，認無繼續施用毒品之傾向，於98年8 月14日釋放。
    上開3 案件經併案後，業經該署檢察官以98年度毒偵緝字第
    279 號為不起訴處分確定等情，有臺灣高雄看守所被告有無
    繼續施用毒品傾向證明書、有無繼續施用毒品傾向評估標準
    紀錄表、臺灣高雄地方法院檢察署檢察官通知、臺灣高雄看
    守所附設勒戒所通知各1 份在卷可憑，並經本院核閱該署98
    年度毒偵字第1914號、98年度偵字第14016 號、98年度毒偵
    字第3672號、98年度毒偵緝字第279 號、98年度毒偵緝字第
    1608號全案卷證無訛，另有該署98年度毒偵緝字第279 號不
    起訴處分書1 份在卷足憑。綜上所述：(一)該與扣案夾鍊袋不
    可析離之甲基安非他命，係屬毒品危害防制條例第2 條第2
    項第2 款所規定之第二級毒品；(二)扣案之海洛因，係屬毒品
    危害防制條例第2 條第2 項第1 款規定之第一級毒品；(三)扣
    案之甲基安非他命，係屬毒品危害防制條例第2 條第2 項第
    2 款所規定之第二級毒品，依同條例之規定，均不得製造、
    販賣、運輸、轉讓、持有，故上開扣押之含甲基安非他命成
    分殘渣之夾鏈袋1 個、含第一級毒品海洛因成分之粉末1 小
    包、含甲基安非他命成分之結晶2 小包，均應屬違禁物無訛
    。揆諸上開規定，聲請人聲請單獨宣告沒收上開扣案之含有
    第二級毒品甲基安非他命成分殘渣之夾鏈袋1 個（毛重0.1
    公克、量微無法秤得其淨重、殘渣與夾鏈袋無法析離）、上
    開扣案之含有第一級毒品海洛因成分之粉末1 小包（毛重
    0.2 公克、驗前淨重0.030 公克、驗餘淨重0.021 公克）、
    上開扣案之含有第二級毒品基安非他命成分之結晶2 小包（
    毛重各為0.7 公克、0.2 公克、驗前淨重各為0.566 公克、
    0.049 公克、驗餘淨重各為0.557 公克、0.039 公克），核
    無不合，應予准許。至於鑑驗耗損之第一級毒品海洛因、第
    二級毒品甲基安非他命部分部分，既已滅失，爰不另行諭知
    沒收銷燬，附此敘明。
四、爰依刑事訴訟法第220 條，毒品危害防制條例第18條第1 項
    前段，刑法第40條第2 項，裁定如主文。
中    華    民    國    98    年    11    月    30    日
                  刑事第14庭  法  官  張凱鑫
上正本證明與原本無誤。
如不服本裁定，應於收受裁定正本後5日內向本院提出抗告狀。
中    華    民    國    98    年    11    月    30    日
                              書記官  董明惠


司法院資訊處製作；財團法人民間司法改革基金會備份。
